# 关于分红

提问人：Kreisky 时间：2023-02-09 17:00:22
求助陈版主：您好！请问公司本年通过决议，对过去 5 年的利润进行分配，并且于未来 10 年平均发放，请问：
1 、本年决议分配以前年度利润（未超出以前年度利润）是否合理、恰当？
2 、由于已经决议是不是就应该记应付股利了呢？由于是长期应付（应付股利是流动负债），计入哪个报表科目列报合理呢？
3 、这种 10 年分年支付的，是不是要考虑时间价值？内涵利率如何取合适
非常感谢！

回答人：chenyiwei
1 、可以。
2 、由于是分 10 年支付，故将于未来 1 年内支付的部分列入应付股利，将于后续年度支付的部分按折现值计入其他非流动负债。
3 、这相当于一笔向股东举借的未来 10 年内等额还本付息的借款，折现值按本企业在加权平均融资期限（ 5 年）内的无担保借款利率。